【裁判字號】    94,上訴,2644
【裁判日期】    950118
【裁判案由】    竊盜
【裁判全文】
臺灣高等法院臺中分院刑事判決        94年度上訴字第2644號
上  訴  人  臺灣彰化地方法院檢察署檢察官
被      告  乙○○
                     （另案在監）
上列上訴人因被告竊盜等案件，不服臺灣彰化地方法院94年度易
字第538號，中華民國94年7月29日第一審判決（起訴案號：94年
度偵字第2553號及移送併辦：94年度偵字第5095號）提起上訴，
並經臺灣彰化地方法院檢察署移送本院併案審理（94年度偵字第
6722、7184、6839號），本院判決如下：
    主  文
原判決撤銷。
乙○○行使偽造私文書，足以生損害於他人，累犯，處有期徒刑
壹年捌月。
扣案之鑰匙壹支沒收。
    事  實
一、乙○○前因違反毒品危害防制條例案件，經臺灣彰化地方法
    院以九十年度易字第九０六號判處有期徒刑五月，如易科罰
    金以三百元折算一日確定，於民國九十二年二月二十八日在
    監服刑期滿執行完畢。詎仍不知悔改，又意圖為自己不法之
    所有，並基於概括犯意，自九十四年三月三十一日起至同年
    九月三日止，連續於下列時間、地點，竊取甲○○等人所有
    財物，其詳如下：
  (一)九十四年三月三十一日下午三時十五分許，由乙○○騎乘其
    向不知情友人林敏龍（另經檢察官為不起訴處分確定）所借
    得之車牌號碼ＴＺＹ－２８８號機車，後載林敏龍，前往彰
    化縣彰化市○○路○段五六五巷十三之二號旁空地，乙○○
    隨即下車搬運甲○○所有之Ｈ型鋼鐵一支（長約一公尺，重
    量約七十公斤，價值約新臺幣《下同》一千五百元），並向
    林敏龍謊稱該支鋼鐵為其所有，致使林敏龍誤信其言而協助
    搬運上車，以此方式將上開他人物品置於乙○○實力支配之
    下竊取得手。嗣於同日下午三時二十分許，乙○○騎車附載
    林敏龍行經彰化縣彰化市○○路○段三四八號前時，經員警
    察覺有異而趨前盤查，乙○○竟騎車加速逃逸，最終仍為員
    警自後追及予以查獲。
  (二)乙○○於九十四年五月十九日上午七時四十分許，在彰化縣
    線西鄉○○村○○路七號之一旁，侵入己○○停放在該處之
    自小貨車（車牌號碼：ＱＧ－八０五五）內，竊取己○○置
    於車內之彰化第六信用合作社和美分社（下稱：六信和美分
    社）存款簿一本（戶名：己○○，帳號：00000000
    00000號）、印章一枚、支票一紙（發票人：世禧科技
    股份有限公司，金額新臺幣二萬三千二百元，票號：ＳＣ0
    000000號，業經被告於當日提示存入被害人之上開帳
    戶）等物。得手後，乙○○基於為自己不法所有之意圖，於
    同日上午八時十七分許，擅自持上開存款簿及印章前往六信
    和美分社，以盜蓋印章偽填取款憑條之方式，持偽造之取款
    憑條向不知情之櫃檯行員丙○○行使，並佯稱渠與己○○是
    朋友關係及受委託代為領款等語，致使丙○○誤信其確受己○○之託代為領款，惟因當時六信和美分社之電腦作業尚未
    連線以致於丙○○尚無法完成作業交付乙○○所提領之金額
    ，乙○○遂等候至八時三十四分許，始自行員丙○○領得十
    萬元，乙○○所為，已足生損害於己○○及六信和美分社對
    存款客戶管理之正確性。因上該帳戶內尚有餘額，乙○○遂
    於同日上午九時許，又再度進入銀行，為丙○○察覺有異，
    乃加以質問，乙○○即將上開存款簿丟棄於銀行櫃檯後，逃
    逸離去，嗣於九十四年六月二十日晚間十時許，為警循線查
    獲。
  (三)乙○○於九十四年六月二十八日上午七時許，在彰化縣和美
    鎮○○里○○路七十九號前，以自備之鑰匙一支開啟庚○○
    所有，停放於該處之車牌號碼ＮＯＡ－０６２號重機車之電
    門，隨即將之駛離現場而移置於自己實力支配之下竊取得手
    （該車價值據庚○○稱約為一萬二千元）。嗣於九十四年六
    月二十九日下午三時五十分許，乙○○騎乘前揭竊得之贓車
    ，行經彰化縣彰化市○○路○段五十八之一號前時，為警察
    覺其形跡可疑予以攔檢盤查，並當場扣得其所有供前揭竊盜
    機車犯罪使用之鑰匙一支。
  (四)乙○○於九十四年九月三日上午十一時許，在彰化縣和美鎮
    ○○里道○路與康和路口，見戊○○所駕駛之車牌號碼四八
    二九－ＨＮ號自小貨車之鑰匙未取下，遂乘機進入上開車內
    並發動而竊取離去，得手後，留供自己代步之用，嗣於九十
    四年九月五日二十三時五十分許，駕駛上開自小客車，行經
    和美鎮○○路與建東路口附近，遇警盤查當場加速逃逸，行
    經中興路三段一五一號前，因路段施工，閃避不及撞上護欄
    ，而為警查獲。
二、案經彰化縣警察局彰化分局報請臺灣彰化地方法院檢察署檢
    察官偵查起訴及移送併辦，暨同署檢察官移送本院併案審理
    。
    理  由
一、證據能力部分：被告乙○○對於本案被害人、證人等於警詢
    之證述（詳后），於本院調查證據時，就此等證據能力問題
    並未聲明異議，依刑事訴訟法第一百五十九條之五第二項規
    定，視為有同條第一項之同意，且本院審酌上開警詢筆錄作
    成時之情況，尚無不當，依刑事訴訟法第一百五十九條之五
    第二項之規定，均有證據能力，自得為證據，合先敘明。
二、訊據被告乙○○對於上揭事實均坦承不諱（見本院卷第九十
    三頁至九十七頁），且其犯行並據被害人甲○○、己○○、
    庚○○、戊○○於警詢指訴綦詳，且經丙○○於警詢時、偵
    查中，證人林敏龍於偵查中證述之情節相符，復有贓證物領
    具保管單四份、車輛竊盜個別查詢報表二份、票據掛失止付
    通知書影本、偽造之取款憑條影本、存款簿影本各一份及照
    片數幀附卷可稽，足徵被告前揭自白確與事實相符。綜上，
    本案事證已臻明確，被告上揭犯行至堪認定。
三、按被告冒用己○○之名義製作之取款條，表彰存款人行使消
    費寄託請求權之意思，屬於私文書。是核被告所為，係犯刑
    法第三百二十條第一項竊盜罪、刑法第二百十六條、第二百
    十條之行使偽造私文書、刑法第三百三十九條第一項之詐欺
    取財罪。被告就盜用「己○○」印章於取款憑條之行為，係
    屬偽造私文書之部分行為，又偽造取款憑條後持以行使，其
    偽造私文書低度行為為進而行使之高度行為所吸收，均不另
    論罪。被告前後多次竊盜犯行，時間緊接，方法相同，觸犯
    構成要件相同之罪，顯係基於概括犯意反覆為之，為連續犯
    ，依刑法第五十六條之規定，以一罪論。又其所犯上開連續
    竊盜罪與詐欺取財罪及行使偽造私文書罪，有方法、結果之
    牽連關係，為牽連犯，應從一重論以行使偽造私文書罪。起
    訴書中雖僅記載被告於九十四年三月三十一日下午三時十五
    分許，由乙○○騎乘車牌號碼ＴＺＹ－２８８號機車，搭載
    林敏龍，前往彰化縣彰化市○○路○段五六五巷十三之二號
    旁空地，以徒手搬運甲○○所有之Ｈ型鋼鐵一支至機車上，
    竊取得手，惟事實欄所記載之其餘竊盜部份，與起訴書記載
    之部分，既有連續犯之裁判上一罪關係，而事實欄一(二)竊盜
    部分與行使偽造私文書罪、詐欺取財罪復有牽連犯之裁判上
    一罪關係，已如前述，且經檢察官移送併辦，基於審判不可
    分原則，自應併予審究。查被告前因違反毒品危害防制條例
    案件，經臺灣彰化地方法院以九十年度易字第九０六號判決
    判處有期徒刑五月，如易科罰金以三百元折算一日確定，於
    民國九十二年二月二十八日在監服刑期滿執行完畢，有卷附
    臺灣高等法院被告全國前案紀錄表、刑案資料查註紀錄表足
    參，其受有期徒刑之執行完畢，五年內再犯
    本件法定本刑有期徒刑以上之罪，為累犯，應依法加重其刑
    。原審以被告犯罪事證明確，予以論罪科刑，固非無見，惟
    原審未及就與本案有裁判上一罪關係，經檢察官移送本院併
    辦部分併予審酌，尚有未洽，檢察官據此上訴非無理由，應
    由本院予以撤銷改判。爰審酌被告正值盛年，不知憑恃己力
    掙取金錢以供經濟所需，竟率爾竊取他人所有財物，價值觀
    念非無偏差，品行亦非端正；惟念及犯罪後尚知坦承犯行，
    態度非無足取，並參以其犯罪手段、目的、具有國中畢業學
    歷之智識程度等一切情狀，量處如主文第二項所示之刑，以
    示懲儆。末查，被告用以詐欺取財之偽造書類，既已交付於
    被害人收受，則該物非屬被告所有，爰不宣告沒收。另扣案
    之鑰匙一支，係被告所有供竊盜犯罪使用之物，業據其供承
    在卷，應依刑法第三十八條第一項第二款之規定，宣告沒收
    。
四、又臺灣彰化地方法院檢察署九十四年度偵字第六八三九號移
    送本院併案審理部分，與檢察官移送原審併辦之九十四年度
    偵字第五０九五號部分係同一事實，併此敘明。
據上論結，應依刑事訴訟法第369條第1項前段、第364條、第299
條第1項前段，刑法第56條、第320條第1項、第216條、第210條
、第339條第1項、第55條、第47條、第38條第1項第2款，判決如
主文。
本案經檢察官丁○○到庭執行職務。
中    華    民    國    95    年    1    月    18     日
                刑事第五庭  審判長法  官  袁  從  楨
                                  法  官  郭  同  奇
                                  法  官  姚  勳  昌
上列正本證明與原本無異。
如不服本判決應於收受送達後十日內向本院提出上訴書狀，其未
敘述上訴之理由者並得於提起上訴後十日內向本院補提理由書（
均須按他造當事人之人數附繕本）。
                                  書記官  洪  麗  華
中    華    民    國    95    年    1     月    18    日
附錄本案論罪科刑法條：
刑法第二百十條
偽造、變造私文書，足以生損害於公眾或他人者，處五年以下有
期徒刑。
刑法第二百十六條
行使第二百十條至第二百十五條之文書者，依偽造、變造文書或
登載不實事項或使登載不實事項之規定處斷。
刑法第三百二十條第一項
意圖為自己或第三人不法之所有，而竊取他人之動產者，為竊盜
罪，處五年以下有期徒刑、拘役或五百元以下罰金。
刑法第三百三十九條第一項
意圖為自己或第三人不法之所有，以詐術使人將本人或第三人之
物交付者，處五年以下有期徒刑、拘役或科或併科一千元以下罰
金。
                                                      Ｆ


司法院資訊處製作；財團法人民間司法改革基金會備份。
